【裁判字號】    97,抗,895
【裁判日期】    970826
【裁判案由】    聲請定其應執行刑
【裁判全文】
臺灣高等法院刑事裁定                   97年度抗字第895號
抗  告  人
即受刑人    甲○○
上列抗告人因聲請定其應執行刑案件，不服臺灣臺北地方法院97
年度聲字第1708號，中華民國97年7月22日第一審裁定（聲請案
號：臺灣臺北地方法院檢察署97年度執字第4406號），提起抗告
，本院裁定如下：
    主  文
抗告駁回。
    理  由
一、原裁定略以：抗告人即受刑人甲○○因違反毒品危害防制條
    例等案件，經臺灣臺北地方法院等先後判處如原審附表所示
    之刑，且均經確定在案。爰依檢察官之聲請定其應執行之刑
    為拘役60日，並諭知以新臺幣1千元折算1日之易科罰金折算
    標準（如附件原審裁定書）。
二、抗告意旨略以：受刑人所犯如原審附表編號1、2所示之罪，
    已於97年2月1日至97年3月11日在臺灣基隆監獄執行拘役40
    日，本件原審裁定再以原審附表編號3所示之罪，合併定其
    應執行刑，有重覆處罰之嫌等語。
三、惟按裁判確定前犯數罪者，併合處罰之；又數罪併罰，有2
    裁判以上者，依第51條之規定，定其應執行之刑，刑法第50
    條、第53條分別定有明文，故所謂數罪併罰案件執行完畢，
    係指數罪定應執行之刑後，已將該應執行之刑執行完畢而言
    。不能因執行其中一罪之宣告刑已經期滿，即謂該罪已執行
    完畢。（參照最高法院47年台抗字第2號判例、88年度台抗
    字第436號判決）。又被告犯應併合處罰之數罪，經法院以
    判決或裁定定其數罪之應執行刑確定者，該數罪是否執行完
    畢，均係以所定之應執行刑全部執行完畢為斷。其在定應執
    行刑之前已先執行之罪，因嗣後與他罪合併定應執行刑，而
    由檢察官換發執行指揮書執行應執行刑，是其前已執行之刑
    期部分，僅應予扣除，該罪宣告之刑不能認為已執行完畢（
    參照最高法院93年度台非字第298號判決）。
四、經查受刑人所犯如原審附表編號1、2所示之罪，固已於97年
    2月1日至97年3月11日在臺灣基隆監獄執行拘役40日，有本
    院被告前案紀錄表可稽。然已執行部分應如何折抵合併所應
    執行之刑期，係檢察官指揮執行問題，與定應執行刑之裁定
    無涉。又原審依附表所列3罪宣告已經減刑之刑期，合併計
    算應執行拘役60日，並諭知易科罰金之折算標準，經核並未
    逾越刑法第51第6款之界限，亦無不當。抗告意旨執前詞指
    摘原法院裁定不當，為無理由，其抗告應予駁回。
據上論斷，應依刑事訴訟法第412條，裁定如主文。
中    華    民    國    97    年    8     月    26    日
                刑事第一庭    審判長法  官  葉騰瑞
                                    法  官  莊明彰
                                    法  官  王炳梁
以上正本證明與原本無異。
不得再抗告。
                                    書記官  廖逸柔
中    華    民    國    97    年    8     月    26    日


司法院資訊處製作；財團法人民間司法改革基金會備份。
